# 请教陈版：境外所得在当地纳税后会计处理

提问人：bushijs 时间：2015-05-07 11:10:51
我司境外所得包括已在当地被代扣代缴所得税，相当于我司应收账款分为实际收回的钱和被代扣的所得税，请教这部分所得税如何从应收账款中转出及后续会计处理。 直接转入应交税费-应交所得税科目妥否？

回答人：chenyiwei
应通过“所得税费用——当期所得税费用”和“应交税费——境外预提所得税”两个科目过渡： 借：所得税费用——当期所得税费用，贷：应交税费——境外预提所得税 借：应交税费——境外预提所得税，贷：应收账款

提问人：bushijs 时间：2015-05-08 15:21:40
那就相当于这部分所得税费用在当期进了本年利润？有些不太明白了，求解释。我原来想是从应收帐款直接转到应交税费-应交所得税科目借方，后面计提当期所得税以后，刚好应交税费-应交所得税科目是借方余额，和所得税汇算清缴时抵免境外所得税后留待下期继续冲抵的金额一致。 我司背景是全部收入都是来源于境外的，所得税汇算清缴时境外被代缴的所得税均高于可以抵扣的限额，造成后每年都会留新的下期待抵的所得税金额，这样的情况如果按我的想法应交税费科目一直都会有借方金额，这样可能还会有重分类问题，求陈版一并说一下解决办法。

回答人：chenyiwei
1 、参考IAS 12，境外预提所得税也属于所得税准则的规范范围，因此应当适用所得税会计准则对当期所得税费用的相关处理规定。
2 、应交税费的借方具有资产的属性（相当于预缴税费），因此要谨慎考虑这部分税费今后获得抵免或退回的可能性。如果预期不能获得抵免或退还的，则表明不符合资产定义，应转销计入损益，不能在应交税费借方挂账。

提问人：bushijs 时间：2015-05-11 12:03:46
陈版，看了您的解惑受益很多，后续会计处理仍有疑问，请您再指教一下。 1 、将境外所得税转出后（借：所得税费用——当期所得税费用，贷：应交税费——境外预提所得税 借：应交税费——境外预提所得税，贷：应收账款），在年末按当期利润总额提所得税的时，又会出现所得税费用科目，加上前面所得税费用，变成了两笔所得税费用？ 2 、同时实际应缴纳所得税其实为 0 （全部收入皆境外且境外缴纳所得税高于抵免限额），当期计提的应交税费-应交所得税科目贷方金额一直挂着吗？

回答人：chenyiwei
需考虑中国与所得来源国是否签订避免双重征税协定，如有则按协定办理，如无则可能存在双重征税问题，境外所得抵免问题比较复杂，建议咨询税务专业人士。如果在中国应缴纳的所得税为零，就无需确认应交所得税了。

提问人：shiyunhao2 时间：2018-07-14 17:07:00
陈版，目前公司是两免三减半，今年在国内免税，明年是按照12.5%计算企业所得税，但是今年交了国外大约 5 万的境外所得税，那这样的话还按照你的分录来吗？还做所得税费用吗？我觉得是不是不用？直接借：应交税费-境外预提所得税就可以了吧？如果借所得税费用影响损益，因为本期国内是不交税的。

回答人：chenyiwei
如前所述，如果在中国应缴纳的所得税为零，就无需确认应交所得税了。

提问人：shiyunhao2 时间：2018-07-15 15:49:49
陈版，目前公司是两免三减半，今年在国内免税，明年是按照12.5%计算企业所得税，但是今年交了国外大约 5 万的境外所得税，那这样的话还按照你的分录来吗？还做所得税费用吗？我觉得是不是不用？直接借：应交税费-境外预提所得税就可以了吧？如果借所得税费用影响损益，因为本期国内是不交税的。
陈版如您前述所说：如果在中国应缴纳的所得税为零，就无需确认应交所得税了。
那么分录怎么做 假设借：银行存款 25 万 借：未知科目 5 万 贷：主营业务收入 30 万。借方不确认应交所得税的话 那确认什么科目？要不然不平。

回答人：chenyiwei
境外所得税也同样计入费用处理（除非日后可以抵免境内的所得税），应确认为所得税费用——当期所得税费用。

提问人：shiyunhao2 时间：2018-07-24 15:00:12
陈版，目前公司是两免三减半，今年在国内免税，明年是按照12.5%计算企业所得税，但是今年交了国外大约 5 万的境外所得税，那这样的话还按照你的分录来吗？还做所得税费用吗？我觉得是不是不用？直接借：应交税费-境外预提所得税就可以了吧？如果借所得税费用影响损益，因为本期国内是不交税的。
那么分录怎么做 假设借：银行存款 25 万 借：未知科目 5 万 贷：主营业务收入 30 万。借方不确认应交所得税的话 那确认什么科目？要不然不平。
您给出的指点为： 境外所得税也同样计入费用处理（除非日后可以抵免境内的所得税），应确认为所得税费用——当期所得税费用。
目前疑问为，所了解到的是根据税法规定是，这部分境外所缴纳所得税，可在 5 年内抵减国内所得税，那么 根据企业两免三减半的优惠，企业明年将按照12.5%缴纳企业所得税，那么今年缴纳的国外所得税也将在明年开始抵减，那么本期是确认为当期所得税费用？
还是应交税费的借方？

回答人：chenyiwei
就境外纳税义务确认当期所得税费用和应交税费；同时就预计很可能在未来 5 年内获得抵减的金额确认递延所得税资产，并贷记递延所得税费用。